臺灣板橋地方法院刑事判決　　　　　　　94年度易字第1412號
公　訴　人　臺灣板橋地方法院檢察署檢察官
被　　　告　乙○○
上列被告因違反保護令罪等案件，經檢察官提起公訴（94年度偵
字第15144 號），本院依簡式審判程序，判決如下：
    主  文
乙○○違反法院依家庭暴力防治法第十三條所為之禁止直接騷擾
行為之通常保護令裁定，處拘役拾日，如易科罰金，以佰元
折算壹日。
    事  實
一、乙○○、甲○○係夫妻關係，二人間具有家庭暴力防治法第
    3 條第1 款所定之家庭成員關係。乙○○前於民國93年3 月
    6 日，對甲○○實施家庭暴力行為，經本院依家庭暴力防治
    法之規定，於93年6 月30日以93年度家護字第278 號核發通
    常保護令裁定乙○○不得對甲○○實施身體或精神上不法侵
    害之行為，暨不得直接或間接對甲○○為下列聯絡行為：騷
    擾，並應最少遠離下列場所至少50公尺：甲○○之工作處所
    （地位：臺北市○○區○○路55號）及其娘家（地址：新竹
    市○區○○路648 巷104 弄34號），且應交付甲○○財物損
    害費新臺幣（下同）9,800 元，並應負擔甲○○相當之律師
    費用10,000元，該保護令之有效期限為10個月，上開通常保
    護令並於93年7 月6 日送達乙○○於該保護令事件所委任之
    代理人李岳霖律師及複代理人王雪娟律師之事務所，乙○○
    因而知悉上開通常保護令之內容。詎其竟基於違反保護令之
    犯意，在上揭保護令有效期間之93年12月16日，在蘋果日報
    分類廣告刊登內容為：「吾妻甲○○於93年3 月將我與小孩
    趕出家並變賣家產、房屋、圖謀利益，已嚴重涉及家暴及侵
    占」之「警告啟事」，並隨即於刊登後之94年1 月12日，將
    該廣告剪報郵寄至甲○○位於新竹市○區○○路648 巷104
    弄34號之地址，經住於該處之甲○○家人轉交予甲○○收受
    ，以此方式直接對甲○○實施騷擾行為，而違反前揭保護令
    。
二、案經甲○○訴請臺灣板橋地方法院檢察官偵查起訴。
    理  由
一、查被告乙○○所犯係死刑、無期徒刑、最輕本刑為3 年以上
    有期徒刑以外之罪，其於準備程序中就被訴事實為有罪之陳
    述，經本院告知簡式審判程序之旨，並聽取公訴人、被告之
    意見後，經合議庭裁定由受命法官獨任進行簡式審判程序，
    合先敘明。
二、上揭犯罪事實，業據被告於本院審理時坦承不諱（見本院卷
    第42頁），並經證人即告訴人張絲思於警詢時指訴明確（見
    他字卷第4 頁），復有被告刊登之警告啟事、郵寄予告訴人
    之存證信函、送達回執各1 紙（見偵字卷第5 至7 頁）、本
    院93年度家護字第278 號民事通常保護令1 件及送達證書2
    紙（見本院卷第16至22頁）附卷可稽，並經本院依職權調取
    上開民事保護令卷宗核閱屬實，足認被告自白與事實相符。
    本案事證明確，被告犯行堪以認定，應依法論科。
三、查家庭暴力防治法所稱騷擾者，謂任何打擾、警告、嘲弄或
    辱罵他人之言語、動作或製造使人心生畏怖情境之行為，家
    庭暴力防治法第2 條第3 項定有明文。被告以刊登前開「警
    告啟事」之廣告並將該廣告剪報寄送予告訴人之行為，顯係
    對告訴人施以直接騷擾之行為。是核其所為，係違反法院依
    家庭暴力防治法第13條所為之禁止直接騷擾行為裁定，應依
    同法第50條第2 款之違反保護令罪處罰。被告以刊登廣告並
    隨即將該廣告剪報郵寄告訴人之行為，係於同一犯意下接續
    所為之2 次行為，侵害1 個法益，應為接績犯，屬單純一罪
    。爰審酌被告無視法院通常保護令之效力，率以登報並將登
    載內容郵寄予告訴人之方式損害告訴人之人格尊嚴，兼衡其
    犯罪之動機、目的，已與告訴人達成和解，取得告訴人諒解
    之情，有離婚協議書1 件存卷可參（見本院卷第31至32頁）
    及其犯罪後坦承犯行，知所悔悟等一切情狀，量處如主文所
    示之刑，並諭知易科罰金之折算標準，以資懲儆。
四、不另為不受理諭知部分：
  (一)公訴意旨略稱：被告前開登報之行為，係基於妨害名譽之犯
    意，意圖散布於眾，以散布文字而指摘並傳述足以毀損他人
    名譽之事，因認被告尚涉犯刑法第310 條第2 項之加重誹謗
    罪嫌等語。
  (二)按告訴乃論之罪，告訴人於第一審辯論終結前得撤回其告訴
    ；又告訴經撤回者，應諭知不受理之判決，刑事訴訟法第23
    8 條第1 項、第303 條第3 款分別定有明文。
  (三)本件告訴人告訴被告加重誹謗部分，公訴人認被告係犯刑法
    第310 條第2 項之罪，依同法第314 條規定，須告訴乃論。
    茲據告訴人於本院言詞辯論終結前撤回告訴，有本院辦理刑
    事案件電話紀錄查詢表1 紙在卷可稽（見本院卷第33頁），
    揆諸首開說明，就此被訴加重誹謗罪部分，原應諭知不受理
    之判決，惟因公訴人認此部分與前開有罪部分，有牽連犯之
    裁判上一罪關係，爰不另為不受理之諭知。
據上論斷，應依刑事訴訟法273 條之1 第1 項、第299 條第1 項
前段，家庭暴力防治法第50條第2 款，刑法第11條前段、第41條
第1 項前段，罰金罰鍰提高標準條例第2 條，判決如主文。
本案經檢察官鄧媛到庭執行職務。
中　　華　　民　　國　　94　　年　　12　　月　　21　　日
                  刑事第三庭    法　官  鄧雅心
以上正本證明與原本無異。
如不服本判決應於送達後10日內向本院提出上訴狀。
                                書記官　黃美雲
中　　華　　民　　國　　94　　年　　12　　月　　21　　日
附錄本案論罪科刑法條
家庭暴力防治法第五十條
違反法院依第十三條、第十五條所為之下列裁定者，為本法所稱
之違反保護令罪，處三年以下有期徒刑、拘役或科或併科新臺幣
十萬元以下罰金︰
一  禁止實施家庭暴力行為。
二  禁止直接或間接騷擾、接觸、通話或其他連絡行為。
三  命遷出住居所。
四  遠離住居所、工作場所、學校或其他特定場所。
五  命完成加害人處遇計畫：戒癮治療、精神治療、心理輔導或
    其他治療、輔導。
